【裁判字號】    92,上易,1169
【裁判日期】    920813
【裁判案由】    竊盜等
【裁判全文】
臺灣高等法院臺中分院刑事判決                九十二年度上易字第一一六九號
    上  訴  人  臺灣苗栗地方法院檢察署檢察官
    上  訴  人  庚○○
    即  被  告
右上訴人因被告竊盜等案件，不服臺灣苗栗地方法院九十二年度易字第一○九號，中
華民國九十二年五月十四日第一審判決（起訴案號：臺灣苗栗地方法院檢察署九十二
年度偵字第四九四號）提起上訴，本院判決如左：
    主  文
原判決撤銷。
庚○○共同連續攜帶兇器，毀越安全設備，於夜間侵入住宅竊盜，處有期徒刑壹年肆
月。老虎鉗子壹把沒收。
    事  實
一、庚○○基於為自己不法所有之概括犯意，分別與有犯意聯絡之謝智麟（另案偵辦
    ）、徐旻義（業已死亡），連續犯如附表一所示之竊盜犯行（其犯罪時間、地點
    、方法、被害人、行為人所得財物，均如附表一所示）。得手後，將金飾變賣朋
    分花用。又於竊得附表一編號三所示之財物後，復意圖為自己不法之所有，未得
    丑○○○同意，即持上開公館鄉農會金融卡，以書寫於金融卡塑膠袋上之密碼，
先至苗栗縣公館鄉農會鶴岡辦事處，接續於九十年十月五日三時十九分四十二秒
    及三時二十分零五秒，各盜領三萬元、三萬元，共六萬元，又於同日至苗栗縣公
    館鄉某銀行之提款機，接續各盜領二萬元、二萬元，（六元為手續費）共四萬元
    ，以此不正方式取得丑○○○之現金連同手續費合計新台幣十萬元。嗣經警於附
    表一編號四所示被害人戊○○住處，採得指紋並扣得老虎鉗乙支，循線查獲。
二、案經被害人戊○○訴由苗栗縣警察局竹南分局移送臺灣苗栗地方法院檢察署檢察
    官偵查起訴及苗栗縣警察局報請同署檢察官移送併辦。
    理  由
一、右揭事實，業據被告於警訊、偵查、原審及本院審理時坦承不諱（見臺灣苗栗地
    方法院九十二年度偵字第四九四號卷第二四、二五、三一、三二頁，九十一年度
    偵字第四六一二號卷第九、五一頁，原審卷第六十頁，本院卷第二五頁），核與
    被害人乙○○、丙○○、丑○○○、戊○○及證人即日月發銀樓負責人謝發強於
    警訊、偵查時指述或證述之情節大致相符（見偵字第四九四號卷第四十、四一、
    四三、四五、五十頁），且於被害人戊○○位於苗栗縣後龍鎮○○里○鄰○○路
    三七號住處所採得之指紋確係被告所有之情，有內政部警政署刑事警察局九十一
    年七月九日刑紋字第九一○一七四六六七號鑑驗通知書在卷可資為憑（見偵字第
    四六一二號卷第二二頁），復有老虎鉗乙支扣案、照片數幀、收購金飾登記單及
    活期儲蓄存款存摺影本一紙附卷可參（見偵字第四九四號卷第五二、五三、五六
    頁，偵字第四六一二號卷第三七至四五、五四頁），事證明確，被告犯行洵堪認
    定。
二、按刑法上所稱「兇器」，係指客觀上足對人之生命、身體、安全構成威脅，而具
    有危險性之器具或用物而言，如木棍、木劍、剪刀、扁鑽、鉗子、銼、起子等物
    。且只須行竊時攜帶具有危險性之兇器為已足，並不以攜帶之初有行兇之意圖為
    必要。本件被告於附表一編號一所示之時、地，意圖進入被害人乙○○之家中行
    竊，由謝瑞麟持現場之鐵條破壞鐵門，進入屋內行竊，其所持之鐵條，客觀上足
    對人之生命、身體、安全構成威脅，即具有危險性，自屬兇器，不以因在現場撿
    拾所得而有異。又老虎鉗係鐵製品，客觀上對人之生命、身體、安全構成威脅，
    為兇器之一種。核被告就附表一編號一所為，係犯刑法第三百二十一條第一項第
    二款、第三款之毀越門扇、攜帶兇器竊盜罪，就附表一編號二所為，係犯刑法第
  三百二十一條第一項第一款、第二款之逾越安全設備於夜間侵入住宅竊盜罪，就
    附表一編號三所為，係犯刑法第三百二十條第一項之普通竊盜罪，就附表一編號
    四所為，係犯刑法第三百二十一條第一項第一款、第二款、第三款之夜間侵入住
    宅、毀越安全設備、攜帶兇器竊盜罪。被告就附表一編號一、二之犯行，與謝智
    麟，就附表一編號四之犯行與徐旻義有犯意之聯絡及行為之分擔，均為共同正犯
    。被告先後多次竊盜行為，時間緊接，所犯竊盜之基本構成要件相同，顯係基於
    概括犯意為之，為連續犯，應依刑法第五十六條規定以情節較重之附表一編號四
    之夜間侵入住宅、毀越安全設備、攜帶兇器竊盜一罪論，並加重其刑。夜間侵入
    住宅竊盜罪，侵入住宅行為已結合於加重竊盜罪質之中，不另論侵入住宅罪。被
    告持金融卡盜領存款之行為，核犯同法第三百三十九條之二第一項違法由自由付
    款設備取得他人財物罪。本件被告於苗栗縣公館鄉農會鶴岡辦事處及同鄉某銀行
    之自動提款機，四次盜領之行為，其盜領時間均於九十年十月五日內，而行為地
    點係於苗栗縣公館鄉，上開盜領行為係於密切接近之時地實施，應為接續犯，屬
    單純一罪。被告所犯加重竊盜罪及利用自動付款設備詐欺取財二罪間，有方法目
    的之牽連關係，應依刑法第五十五條之規定，亦從較重之連續夜間侵入住宅、毀
    越安全設備、攜帶兇器竊盜罪處斷。附表一編號一、二、三檢察官移送併辦部分
    ，與已起訴部分因有連續犯之裁判上一罪關係，為起訴效力所及，本院自得併予
    審理，附此敘明。原審判決未審酌被告竊得被害人丑○○○之提款卡後，以不正
    方法由自動付款設備詐取十萬元之犯罪事實，且被告就附表二所示之竊盜犯行部
    分，並無證據足以證明（詳後述），原審判決認被告此部分犯行，事證明確，並
    以被告就附表二所示之犯行與附表一所示之竊盜犯行，有連續犯之一罪關係，而
    從一重之共同連續攜帶兇器、毀越安全設備竊盜罪處斷，認事用法嫌有未洽，檢
    察官上訴意旨略謂：被告以竊得之提款卡，自前揭自動付款設備詐取十萬零一十
    二元，其所犯之加重竊盜罪與刑法第三百三十九條之二之詐欺罪間，有方法結果
    之牽連關係，為牽連犯，屬裁判上一罪，原審應予斟酌審判，而被告上訴意旨否
    認如附表二所示之犯行，均有理由，自應由本院將原判決撤銷予以改判之。爰審
    酌被告年輕力壯，不思努力工作賺取正當酬勞，竟以竊盜、詐欺取財方式牟取他
    人財物，且竊取被害人丑○○○之皮包後，猶持皮包內提款卡盜領十萬元，對被
    害人造成之損害非輕，復未賠償被害人損失，惟犯罪後坦認部分犯行，態度尚稱
    良好等一切情狀，量處如主文所示之刑。末查，扣案之老虎鉗乙支係供犯罪所用
    之物，被告稱係共犯徐旻義所有（見偵字第四六一二號卷第五七頁、本院卷第二
    九頁），爰併予宣告沒收。
三、併案意旨略以：被告庚○○意圖為自己不法所有之概括犯意，於九十年二月八日
    至九十一年八月一日間，於附表二所示時、地侵入住宅，竊取如附表二所示被害
    人之財物，得手後均供己花用，因認被告涉有刑法第三百二十一條第一項第一款
    之加重竊盜罪嫌云云。惟按犯罪事實應依證據認定之，無證據不得推定其犯罪事
    實，刑事訴訟法第一百五十四條定有明文。經查，訊據被告堅詞否認涉有如附表
    二所示之竊盜犯行，而被害人癸○○等雖於警訊中指述歷歷，惟此僅得證明其等
    財物失竊之事實，並不足以作為被告不利之認定，且經警於九十一年八月九日下
    午搜索被告位於苗栗市○○里○○街八九號之住處，均未發現前揭被害人所失竊
    之財物，有搜索扣押筆錄在卷可稽（見偵字第四六一二號卷第二八頁），此外本
院復查無其他證據證明被告確有上開竊盜犯行，自不能證明被告此部分之犯罪，
    附此敘明。
據上論斷，應依刑事訴訟法第三百六十九條第一項前段、第三百六十四條、第二百九
十九條第一項前段，刑法第二十八條、第五十六條、第三百二十一條第一項第一款、
第二款、第三款、第三百三十九條之二第一項、第五十五條，罰金罰鍰提高標準條例
第一條前段，判決如主文。
本案經檢察官甲○○到庭執行職務。
中      華      民      國    九十二    年      八      月     十三     日
                                    臺灣高等法院臺中分院刑事第九庭
                                          審判長法  官  陳  筱  珮
                                                法  官  康  應  龍
                                                法  官  趙  春  碧
右正本證明與原本無異。
不得上訴。
                                                書記官  陳  文  琴
中      華      民      國    九十二     年      八       月    十五    日
                                                                        Ｆ
附表一
┌──┬──────┬─────┬──────────┬────┬────┬─────────┐
│編號│犯 罪 時 間 │ 犯罪地點 │   犯  罪  方  法   │ 被害人 │ 行為人 │  所  得  財  物  │
├──┼──────┼─────┼──────────┼────┼────┼─────────┤
│    │九十年五月十│苗栗縣公館│由謝智麟以現場之鐵條│ 乙○○ │ 庚○○ │現金新台幣十八萬元│
│ 一 │三日十五時許│鄉鶴山村二│破壞鐵門，庚○○與謝│        │ 謝智麟 │黃金一兩          │
│    │            │鄰鶴山二九│智麟共同進入屋內行竊│        │        │                  │
│    │            │之一號    │（侵入住宅部分未據告│        │        │                  │
│    │            │          │訴）                │        │        │                  │
├──┼──────┼─────┼──────────┼────┼────┼─────────┤
│    │九十年七月一│苗栗縣公館│由謝智麟從屋內後方窗│ 丙○○ │ 庚○○ │現金新台幣三萬八千│
│ 二 │日二十二時  │鄉玉谷村五│戶侵入住宅行竊，郭宏│        │ 謝智麟 │元、照相機一台、黃│
│    │            │鄰一一七之│里於屋外之土地公廟把│        │        │金二兩、攝影機（Ｖ│
│    │            │二號      │風（侵入住宅部分未據│        │        │８）一台。        │
│    │            │          │告訴）              │        │        │                  │
├──┼──────┼─────┼──────────┼────┼────┼─────────┤
│    │九十年十月五│苗栗縣公館│以徒手打開後門方式進│丑○○○│ 庚○○ │紅色皮包一只（內有│
│ 三 │日六時許    │鄉鶴山村一│入屋內行竊（侵入住宅│        │        │身分證、現金三百元│
│    │            │一鄰鶴山一│部分未據告訴）      │        │        │、公館農會提款卡）│
│    │            │四六號    │                    │        │        │，另被盜領新台幣十│
│    │            │          │                    │        │        │萬元。            │
├──┼──────┼─────┼──────────┼────┼────┼─────────┤
│    │九十一年六月│苗栗縣後龍│以客觀上足以供兇器使│ 戊○○ │ 庚○○ │保險箱一只（內有黃│
│ 四 │二十七日二十│鎮北龍里二│用之之老虎鉗破壞鐵窗│        │ 徐旻義 │金項鍊五條、戒指十│
│    │一時許      │鄰龍山路三│，未經許可侵入住宅行│        │        │只、美金八百元、越│
│    │            │七號      │竊                  │        │        │幣、行動電話等）  │
└──┴──────┴─────┴──────────┴────┴────┴─────────┘
附表二
┌──┬──────┬─────┬──────────┬────┬────┬─────────┐
│編號│犯 罪 時 間 │ 犯罪地點 │   犯  罪  方  法   │ 被害人 │ 行為人 │  所  得  財  物  │
├──┼──────┼─────┼──────────┼────┼────┼─────────┤
│    │九十年二月八│苗栗縣公館│侵入住宅行竊        │ 癸○○ │ 庚○○ │黃金一兩、照相機一│
│ 一 │日十六時許  │鄉鶴山村鶴│                    │        │        │台、行動電話（摩特│
│    │            │山三號    │                    │        │        │羅拉）一支、郵局提│
│    │            │          │                    │        │        │款卡一張。        │
├──┼──────┼─────┼──────────┼────┼────┼─────────┤
│    │九十年九月九│苗栗縣公館│徒手破壞鐵窗侵入住宅│ 丁○○ │ 庚○○ │現金新台幣四萬元、│
│ 二 │日二十三時  │鄉尖山村二│行竊                │        │        │手錶七支、護照一本│
│    │            │八○號    │                    │        │        │、美金、古幣、龍銀│
│    │            │          │                    │        │        │、寶石等物品。    │
├──┼──────┼─────┼──────────┼────┼────┼─────────┤
│    │九十一年五月│苗栗縣維祥│以自製之Ｔ字型起子破│ 子○○ │ 庚○○ │現金新台幣三百元、│
│ 三 │二十日十七時│里維勝街六│壞門鎖進入          │        │        │女戒指一只。      │
│    │            │二巷二一弄│                    │        │      │                  │
│    │            │一號      │                    │        │        │                  │
├──┼──────┼─────┼──────────┼────┼────┼─────────┤
│    │九十一年八月│苗栗縣公館│徒手將後門打開侵入住│ 辛○○ │ 庚○○ │紀念幣一套、眼鏡一│
│ 四 │一日十七時許│鄉福星村二│宅行竊              │        │        │副、Ｋ金項鍊、手環│
│    │            │鄰大唐三號│                    │        │        │、勞力士手錶各一只│
│    │            │          │                    │        │        │。                │
├──┼──────┼─────┼──────────┼────┼────┼─────────┤
│    │九十一年八月│苗栗縣公館│徒手將後門打開侵入住│ 壬○○ │ 庚○○ │攝影機一台、車裝無│
│ 五 │一日十八時許│鄉福星村大│宅行竊              │        │        │線電一台、相機一台│
│    │            │唐五號    │                    │        │        │、銀手鐲一只、高速│
│    │      │          │                    │        │        │公路回數票五十張、│
│    │            │          │                    │        │        │電話一支。        │
├──┼──────┼─────┼──────────┼────┼────┼─────────┤
│    │九十一年八月│苗栗縣公館│徒手將後門打開侵入住│ 己○○ │ 庚○○ │黃金項鍊一條、戒指│
│ 六 │一日十六時許│鄉福星村二│宅行竊              │        │        │六只、手錶二支、玉│
│    │            │鄰大唐六號│                    │        │        │手鐲一只、笛子一支│
│    │            │          │                    │        │        │。                │
└──┴──────┴─────┴──────────┴────┴────┴─────────┘
                                                                    Ｆ


司法院資訊處製作；財團法人民間司法改革基金會備份。
